臺灣高雄地方法院民事裁定            100年度監宣字第220號
聲  請  人  李滿巧
上列聲請人聲請對李滿雲為輔助宣告事件，本院裁定如下：
    主  文
宣告李滿雲（女，民國○○○年○月○日生，身分證統一編號：
Ｚ000000000號）為受輔助宣告之人。
選定李滿巧（女，民國○○年○月○○○日生，身分證統一編號
：Ｚ000000000號）為受輔助宣告人李滿雲之輔助人。
聲請費用由受輔助宣告人李滿雲負擔。
    理  由
一、本件聲請意旨略以：聲請人為應受監護宣告人李滿雲之姊姊
    ，李滿雲自民國86年3 月21日間起，呈植物人狀態迄今，無
    法為為意思表示或受意思表示或辨識其意思表示之效果，爰
    依法聲請准予對李滿雲為監護宣告等語。
二、按法院對於監護之聲請，認為未達不能為意思表示或受意思
    表示或辨識其意思表示之效果之程度者，得依民法第15條之
    1 第1 項規定，為輔助之宣告，民法第14條第3 項定有明文
    。又按對於因精神障礙或其他心智缺陷，致其為意思表示或
    受意思表示，或辨識其意思表示效果之能力，顯有不足者，
    法院得因本人、配偶、四親等內之親屬、最近1 年有同居事
    實之其他親屬、檢察官、主管機關或社會福利機構之聲請，
    為輔助之宣告，為民法第15條之1 第1 項所明文規定。再按
    受輔助宣告之人，應置輔助人，輔助人及有關輔助之職務，
    準用1095條、第1096條、第1098條第2 項、第1100條、第11
    02條、第1103條第2 項、第1104條、第1106條、第1106條之
    1 、第1109條、第1111條至第1111條之2 、第1112條之1 及
    第1112條之2 之規定，亦為民法第1113條之1 所明文規定。
三、聲請人主張之上開事實，業據其提出戶籍謄本為證，而經本
    院對李滿雲進行鑑定程序，在鑑定人蕭文碩醫師面前訊問李
    滿雲，其雖無法言語，但於呼喚其姓名及請其指認在場親人
    時，可以眼神正確回應，而鑑定人蕭文碩醫師鑑定意見認為
    ：李滿雲於96年間因肺炎合併敗血性休克而入院治療迄今，
    目前聽得懂別人在說什麼，但反應較緩慢，因為氣切所以無
    法講話，李滿雲尚有情感上的表達，與其對話時有時有反應
    ，但情況不是很穩定等語，有本院100 年7 月14日鑑定筆錄
    在卷可稽，是依上開鑑定結果，李滿雲尚未達不能為意思表
    示或受意思表示或辨識其意思表示效果之程度，然其為意思
    表示、受意思表示或辨識其意思表示效果之能力，已達顯有
    不足之程度，爰依法宣告李滿雲為受輔助宣告之人。
四、次查，李滿雲已離婚，而聲請人為李滿雲之姊姊，與李滿雲
    關係密切，且有意願擔任李滿雲之輔助人，復為李滿雲之事
    務之主要處理者，且李滿雲之母劉週緣、李滿雲之哥哥劉宏
    文同意由聲請人擔任李滿雲之輔助人等情，有戶籍謄本、同
    意書在卷可稽，本院審酌上情，認由聲請人擔任郭李滿雲之
    輔助人，應無不當之處，爰依上開法條規定，選定聲請人擔
    任李滿雲之輔助人。
五、又法院為輔助宣告時，受輔助宣告之人對其財產仍具處分權
    能，輔助人僅於民法第15條之2 第1 項等事件對於輔助宣告
    之人之行為具有同意與否之權限，從而本件輔助人無須開具
    財產清冊陳報法院，附此敘明。
六、依民事訴訟法第624 條之1 第3 項、第608 條第1 項，裁定
    如主文。
中    華    民    國   100    年    7     月    18    日
                        家事法庭法  官  黃悅璇
上為正本係照原本作成。
關於為輔助宣告部分，不得抗告。如不服本裁定關於選定輔助人
等部分，應於送達後10日內向本院提出抗告狀，並繳納抗告費新
臺幣1,000 元；
中    華    民    國   100    年    7     月    18    日
                                書記官  楊馥華